臺灣南投地方法院民事裁定
111年度亡字第7號
聲  請  人  陳漢松

相  對  人  
即失蹤人    陳麗觀

上列聲請人因宣告陳麗觀死亡事件，聲請公示催告，本院裁定如
下：
    主    文
一、准對失蹤人陳麗觀（女，民國00年0月0日生，身分證統一編
    號：Z000000000號，失蹤前籍設南投縣○○鄉○○村○○巷00○00
    號）為宣告死亡之公示催告。
二、失蹤人陳麗觀應於本公示催告最後登載新聞紙之翌日起7個
    月內，向本院陳報現尚生存，如不陳報，本院將宣告其為死
    亡。
三、無論何人，凡知該失蹤人陳麗觀之生死者，均應於上開期間
    內，將其所知之事實，陳報本院。
    理    由
一、按失蹤人失蹤滿七年後，法院得因利害關係人或檢察官之聲
    請，為死亡之宣告。民法第8條第1項定有明文。次按，法院
    准許宣告死亡之聲請者，應公示催告。公示催告，應記載下
    列各款事項：一、失蹤人應於期間內陳報其生存，如不陳報
    ，即應受死亡之宣告。二、凡知失蹤人之生死者，應於期間
    內將其所知陳報法院。前項公示催告，準用第130條第3項至
    第5項之規定。但失蹤人滿百歲者，其陳報期間，得定為自
    揭示之日起二個月以上。家事事件法第156條亦有明文。又
    按，第一項公示催告應公告之。前項公告應揭示於法院公告
    處、資訊網路及其他適當處所；法院認為必要時，並得命登
    載於公報或新聞紙，或用其他方法公告之。第一項報明期間
    ，自前項揭示之日起，應有6個月以上。家事事件法第130條
    第3項、第4項、第5項亦定有明文。
二、聲請意旨略以：聲請人之胞妹即相對人陳麗觀於民國96年1
    月5日失蹤之後，未再歸返，音信杳然，生死不明，前經聲
    請人臺中市政府警察局第四分局報案協尋，迄今仍未尋獲，
    生死不明已逾7年，為此聲請公示催告等語。
三、經查，聲請人主張之前開事實，業據其提出戶口名簿、聲請
    人中華民國身分證、受（處）理失蹤人口案件登記表等件影
    本、兩造戶籍謄本、失蹤人親屬系統表為證；而相對人於87
    年10月20日入境後，查無出境、在監在押紀錄資料，其於95
    年1月6日後並無勞保加保資料之紀錄等情，有本院依職權查
    詢之入出境資訊連結作業查詢記錄、臺灣高等法院在監在押
    全國紀錄表、勞保局被保險人投保資料查詢等件在卷可稽。
    又經本院函請南投縣政府警察局南投分局派員查訪相對人最
    後設籍地，亦未獲有關相對人音訊之資料，此有111年8月21
    日投投警偵字第1110017542號函檢附該局名間分駐所查訪紀
    錄表、失蹤人口系統--資料報保各1份在卷足佐，並有臺中
    市政府警察局第四分局111年8月8日中市警四分偵字第11100
    29449號函覆本院迄今未有尋獲相對人紀錄在卷。另經本院
    函詢相對人之母陳緞、前配偶廖開勝，其等亦分別陳報不知
    相對人之行蹤、不知相對人的任何消息。綜上事證，堪信聲
    請人之主張為真實，本件聲請合於首揭法條規定，應予准許
    。
四、爰裁定如主文。
中　　華　　民　　國　　111 　年　　9 　　月　　7　　日
                家事法庭    法  官　黃立昌
以上正本係照原本作成。
如不服本裁定，應於送達後10日內向本院提出抗告狀，並繳納抗
告費新臺幣1,000元。
中　　華　　民　　國　　111 　年　　9 　　月　　8 　　日
                            書記官  洪正昌